

SOBRE MI

No le temo a los cambios ni a nuevos puestos ya que me describo como una empírica; persona desempeñarme, ofrecer y desarrollar todas mis capacidades innatas y conocimiento adquirido a través de los años de estudio y de experiencia laboral, consiguiendo un excelente resultado en la labor y el área asignada.

CONTACTO



+593998602256



cybertools.tech@gmail.co

HABILIDADES

Atención al cliente

Liderazgo

Manejo de Office

Inalés

Cargas familiares: 2 Estado Civil: Casado

Licencia de Conducir: Tipo A y B.

JOAO JARAMILLO V.

EXPERIENCIA PROFESIONAL

GRUPO GPF | CUSTOMER CARE / OPERADOR DE SISTEMAS Marzo 2013 - Febrero 2017

- Asesor de Call Center en Tecnología y Procesos, 1 año.
- Soporte de Servicio a Domicio de Fybeca llegando a tener en ciertos turnos hasta 52 personas a mi cargo, 2 años.
- Operador de Sistemas, 1 año.

ELECTROLUX | SUPERVISOR NACIONAL CSA

Mayo 2017 - Noviembre 2020

- Asesor de Call Center, 1 año.
- Supervisor Nacional de los Centros de Servicio Autorizado y Analista de cambios de producto por garantía, 2 años.

AMERICAN CAR FINANCIAMIENTO VEHICULAR

Marzo 2021 - Julio 2021

- · Asesor Comercial, 2 meses.
- Supervisor Nacional de Ventas y soporte de IT (dentro de este soporte se está creando la base de datos y dando soporte en el area de cableado estructurado y manejo de redes locales).

GRUPO GPF - FEMSA | OPERADOR DE SISTEMAS

Julio 2021 - Actualidad

- Operador de Sistemas área de infraestructura.
- Especialista de Aplicaciones

REFERENICIAS

- Cristian Cordova, Jefe de CUSTOMER CARE ELECTROLUX, Telf: 0998934791 - 0995432655
- Melissa Maldonado, RECURSOS HUMANOS ELECTROLUX, Telf: 0986691958
- Omar Villamarin, Jefe de Credito, Telf: 0992857552

FORMACIÓN

JURISPRUDENCIA / UNIVERSIDAD CENTRAL

Cuatro semestres en la facultad de Jurisprudencia y Ciencias Políticas de la Universidad Central del Ecuador en la carrera de Derecho.

DESARROLLO DE SOFTWARE / ITSQMET

Crusando la tecnología en Desarrollo de Software.

Cursos

- CORNERSTONE LEARNING.
- Servicio al Cliente y orientación a ventas con PNL.
- Evaluador de Indicadores Clave (KPI).
- Evaluador de procesos.
- Facilitador de aprendizaje digital.
- Ortografía y redacción.
- Reparador de celulares y tablets.
- Cómputo básico
- Técnico en instalación y reparación de equipo de cómputo.
- Técnico en redes de datos.
- Instalador de fibra óptica.
- Curso de Office y Excel avanzado
- Ser de alto Impacto INGENIA
- Networks Cisco